【裁判字號】    95,訴,1150
【裁判日期】    950630
【裁判案由】    違反槍砲彈藥刀械管制條例等
【裁判全文】
臺灣桃園地方法院刑事宣示判決筆錄      95年度訴字第1150號
公  訴  人  臺灣桃園地方法院檢察署檢察官
被      告  乙○○
指定辯護人  本院公設辯護人甲○○
上列被告因違反槍砲彈藥刀械管制條例等案件，於中華民國95年
6 月30日下午5 時0 分，在本院第1 法庭宣示判決，出席職員如
下：
法官起立朗讀判決主文、犯罪事實要旨、處罰條文，及告以上訴
限制、期間並提出上訴狀之法院，且諭知記載其內容：
一、主  文：
乙○○共同未經許可，持有其他可發射子彈具有殺傷力之改造手
槍，累犯，處有期徒刑壹年玖月，併科罰金新台幣參萬元，罰金
如易服勞役，以新台幣玖佰元即銀元參佰元折算壹日，扣案之改
造手槍壹把（含彈匣一個，獲案後槍枝管制編號：000000
0000號）、土造霰彈槍壹把（獲案後槍枝管制編號：000
0000000號）、魚槍壹把（獲案後槍枝管制編號：000
0000000號）、土造子彈參發、黑色背包壹個，均沒收。
二、犯罪事實要旨：
（一）乙○○前曾因施用第一、二級毒品案件，經本院以八十九
      年度訴字第一二七七號判決各判處有期徒刑七月、五月，
      並定其應執行刑為有期徒刑十月確定，送監執行至民國九
      十一年十一月二十六日縮刑期滿執行完畢（構成累犯），
      仍不知悔改，其於九十三年九月十二日晚間，因與人發生
      衝突，遂於當日晚間約七時許，電話聯絡左傳祥陪同其前
      往尋找衝突對方理論，又囑託左傳祥攜帶器械防身，並代
      邀朋友助拳，以壯聲勢，雙方約定約半小時後，在乙○○
      位於桃園縣龍潭鄉○○路十五巷二十七號之住處會合。乙
      ○○、左傳祥均明知魚槍、可擊發子彈具有殺傷力之改造
      手槍、改造霰彈槍、土造子彈均係槍砲彈藥刀械管制條例
      列管之管制物品，非經許可，不得無故持有，然其二人慮
      及稍後與人理論，或有可能發生衝突，為防身起見，竟仍
      基於持有上揭槍械、子彈之犯意聯絡，由乙○○自不詳管
      道取得魚槍一把，以球桿袋盛裝（球桿袋未扣案，不予沒
      收），左傳祥亦透過不詳管道取得(1)由不詳之人以仿ＷＡ
      ＬＴＨＥＲ廠ＰＰＫ／Ｓ型半自動手槍製造之玩具手槍換
      裝土造金屬槍管而成，機械性能良好，可擊發適用子彈，
      具有殺傷力之改造手槍一把、(2)以打擊底火（藥）引爆子
      彈內火藥為發射動力，可裝填１２ＧＡＵＧＥ霰彈，機械
      性能良好，可擊發適用子彈，具有殺傷力之土造霰彈槍一
      把、(3)具有直徑約八點三釐米土造金屬彈頭，可以擊發，
      具有殺傷力之土造子彈五發、(4)不具殺傷力之改造霰彈三
      發，以背包藏放，而以上揭方式，自九十三年九月十二日
      晚間約七時許起至當日晚間十一時五十分許被查獲時止，
      共同非法持有上揭槍械、子彈。左傳祥並再邀得不知情之
      邱家清及真實年籍不詳之成年男子數人，於約定時間，至
      乙○○前揭住處樓下，與乙○○會合（左傳祥由本院另案
      判處有期徒刑一年九月，併科罰金新台幣三萬元，尚未確
      定，邱家清由檢察官另為不起訴處分確定）。旋一行人出
      發前，乙○○念及如駕駛自己車輛前往，容易留下車號等
      追查線索，適其住處附近停放有一部自用小客車，可以利
      用，遂囑託左傳祥等人稍待，而意圖為自己不法之所有，
      並基於竊盜犯意，於當日晚間八時許，獨自攜帶上開可作
      為兇器使用之魚槍一把，在桃園縣龍潭鄉○○街七號前，
      以自備鑰匙一把（未扣案不予沒收），開啟王瑞霖所有停
      放在該處之ＣＡ—四九九一號自用小客車車門後，將之發
      動駛離，予以竊取，並即駕駛該部贓車附載不知情之左傳
      祥、邱家清外出上路，欲尋找對方理論，稍後乙○○並將
      該部小客車停放在桃園縣龍潭鄉○○村○○路一八七巷、
      光華街交叉路口處。嗣王瑞霖發現小客車失竊後，隨即報
      警尋找，而於當日（九十三年九月十二日）晚間十一時五
      十分許，乙○○、左傳祥及邱家清欲前往開車時，為巡邏
      警網發現，上前圍捕而逮獲邱家清，乙○○、左傳祥則趁
      亂逃逸，當場並扣得上開乙○○攜帶之魚槍一把（獲案後
      槍枝管制編號0000000000號），左傳祥攜帶之
      改造手槍一把（含彈匣一個，獲案後槍枝管制編號000
      0000000號）、土造霰彈槍一把（獲案後槍枝管制
      編號0000000000號）、土造子彈五發（因鑑驗
      試射耗損二發），及左傳祥所有供盛裝槍械所用之背包一
      個（其餘扣案物與本案無關，均不予沒收），經邱家清之
      供述，而循線查獲上情。
（二）案經臺灣桃園地方法院檢察署檢察官自動簽分偵辦後起訴
      （九十四年度偵緝字第七三一號）。
三、處罰條文：
    刑事訴訟法第二百七十三條之一第一項、第二百九十九條第
    一項前段，修正前槍砲彈藥刀械管制條例第十一條第四項，
    槍砲彈藥刀械管制條例第九條第三項、第十二條第四項，刑
    法第二條第一項、第十一條前段、第二十八條、第三百二十
    一條第一項第三款、第五十五條、第四十七條、第四十二條
    第二項、第三十八條第一項第一款、第二款，罰金罰鍰提高
    標準條例第二條、現行法規所定貨幣單位折算新台幣條例第
    二條。
四、協商判決除有刑事訴訟法第四百五十五條之四第一項第一款
    於本訊問程序終結前，被告撤銷協商合意或檢察官撤回協商
    聲請者；第二款被告協商之意思非出於自由意志者；第四款
    被告所犯之罪非第四百五十五條之二第一項所定得以協商判
    決者；第六款被告有其他較重之裁判上一罪之犯罪事實者；
    第七款法院認應諭知免刑或免訴、不受理者情形之一，及違
    反同條第二項「法院應於協商合意範圍內為判決；法院為協
    商判決所科之刑，以宣告緩刑或二年以下有期徒刑、拘役或
    罰金為限」之規定者外，不得上訴。
五、如不服本判決，得自收受判決送達之日起十日內，向本院提
    出上訴書狀，上訴於第二審法院。
中    華    民    國    95    年    6     月    30    日
                        刑事第八庭  書記官   翁其良
                                    法  官   陳彥宏
上正本證明與原本無異
                                    書記官   翁其良
中    華    民    國    95    年    7     月    3     日
論罪科刑法條：修正前槍砲彈藥刀械管制條例第11條第4 項
              槍砲彈藥刀械管制條例第9 條第3 項
              槍砲彈藥刀械管制條例第12條第4 項
              刑法第321 條第1 項第3 款
修正前槍砲彈藥刀械管制條例第11條第4項
未經許可，持有、寄藏或意圖販賣而陳列第一項所列槍砲者，處
一年以上七年以下有期徒刑，併科新臺幣七百萬元以下罰金。
中華民國刑法第321條
犯竊盜罪而有左列情形之一者，處六月以上、五年以下有期徒刑
：
一  於夜間侵入住宅或有人居住之建築物、船艦或隱匿其內而犯
之者。
二  毀越門扇、牆垣或其他安全設備而犯之者。
三  攜帶兇器而犯之者。
四  結夥三人以上而犯之者。
五  乘火災、水災或其他災害之際而犯之者。
六  在車站或埠頭而犯之者。
前項之未遂犯罰之。
槍砲彈藥刀械管制條例第9條
未經許可，製造、販賣、轉讓、出租或出借魚槍者，處 1 年以下
有期徒刑、拘役或新台幣 50 萬元以下罰金。
意圖供自己或他人犯罪之用，而犯前項之罪者，處 2 年以下有期
徒刑、拘役或新台幣 100萬元以下罰金。
未經許可，持有、寄藏或意圖販賣而陳列魚槍者，處 6 月以下有
期徒刑、拘役或新台幣 50 萬元以下罰金。
第 1 項及第 2 項之未遂犯罪之。
槍砲彈藥刀械管制條例第12條
未經許可，製造、販賣或運輸子彈者，處 1 年以上 7 年以下有
期徒刑，併科新台幣 500 萬元以下罰金。
未經許可，轉讓、出租或出借子彈者，處 6 月以上 5 年以下有
期徒刑，併科新台幣 300 萬元以下罰金。
意圖供自己或他人犯罪之用，而犯前二項之罪者，處 3 年以上
10 年以下有期徒刑，併科新台幣 700 萬元以下罰金。
未經許可，持有、寄藏或意圖販賣而陳列子彈者，處 5 年以下有
期徒刑，併科新台幣 300 萬元以下罰金。
第 1 項至第 3 項之未遂犯罰之。


司法院資訊處製作；財團法人民間司法改革基金會備份。
